【裁判字號】    99,簡上,397
【裁判日期】    990630
【裁判案由】    贓物
【裁判全文】
臺灣板橋地方法院刑事判決             99年度簡上字第397號
上  訴  人
即  被  告  丙○○
上列上訴人即被告因贓物案件，不服本院簡易庭九十八年度簡字
第六０四七號，中華民國九十九年二月二十六日第一審簡易判決
（聲請案號：臺灣板橋地方法院檢察署九十八年度偵字第一四二
五三號），提起上訴，本院判決如下：
    主  文
上訴駁回。
    事  實
一、丙○○明知如附表所示蔡沛柏等人之自行車，均係來路不明
    之贓物（分別於附表所示之時間、地點遭竊），不得收受、
    搬運、寄藏、故買或為牙保。詎竟基於故買贓物之各別犯意
    （起訴書誤載為收受贓物之單一犯意），分別於附表所示時
    間，在臺北縣三重市○○○路五十一號小吃店前、臺北縣三
    重市大智公園或重新橋下，以新臺幣（下同）八百元至二千
    五百元不等之代價，向姓名年籍不詳之成年人購入如附表所
    示之自行車，前後合計六部。嗣因於九十七年十一月初某日
    ，許益彰（另經檢察官為不起訴處分）在臺北縣三重市大智
    公園內，以一千元之代價向綽號「李仔」之成年男子購入詹
    義皓所失竊之自行車，在前往警局烙印時發覺係贓物，經許
    益彰自行查訪，於九十八年四月間，在三重市大智公園內發
    現「李仔」行蹤，經跟監後發現「李仔」係自臺北縣三重市
    ○○○路五十一號丙○○所經營之小吃店內，牽出自行車販
    賣予他人，遂報警處理。旋經警向本院聲請搜索票於九十八
    年四月二十一日九時四十五分許，前往上址小吃店內搜索，
    當場查獲如附表所示蔡沛柏等人失竊之自行車六部，因而查
    悉上情。
二、案經臺北縣政府警察局三重分局移送臺灣板橋地方法院檢察
    署檢察官偵查後，聲請以簡易判決處刑。
    理  由
壹、程序方面：
    按被告以外之人於審判外之言詞或書面陳述，除法律有規定
    者外，不得作為證據；又被告以外之人於審判外之陳述，雖
    不符合同法第一百五十九條之一至第一百五十九條之四之規
    定，但經當事人於審判程序同意作為證據，法院審酌該言詞
    陳述或書面陳述作成時之情況，認為適當者，亦得為證據。
    當事人、代理人或辯護人於法院調查證據時，知有第一百五
    十九條第一項不得為證據之情形，而未於言詞辯論終結前聲
    明異議者，視為有前項之同意，刑事訴訟法第一百五十九條
    第一項及第一百五十九條之五分別定有明文。經查，本判決
    下列所引用之各該被告以外之人於審判外之陳述（包含書面
    陳述），雖屬傳聞證據，但檢察官及被告於本院審判期日中
    ，均同意此部分之證據有證據能力，且迄至言詞辯論終結前
    亦未撤回前開同意，本院審酌上開證據資料製作時之情況，
    尚無違法不當及證明力明顯過低之瑕疵，亦認為以之作為證
    據應屬適當，揆諸前開刑事訴訟法第一百五十九條之五規定
    ，認前揭證據資料均有證據能力，合先敘明。
貳、實體方面：
一、訊據上訴人即被告丙○○於本院審理中，固坦承於附表所示
    時、地，以八百元至二千五百元不等之代價買入如附表所示
    自行車之事實不諱，但矢口否認被訴故買贓物之犯行，辯稱
    ：如附表所示之自行車，均係伊在跳蚤市場購入，僅供自己
    及家人騎用，並無對外販賣，亦不認識綽號「李仔」之人，
    本案不能單憑被害人蔡沛柏等人之指認，即指如附表所示之
    自行車係其等失竊之物；又本件縱屬贓物，伊亦不知情，並
    無故買贓物之主觀犯意云云。惟查：
(一)、上揭犯罪事實，業據被害人蔡沛柏、乙○○、甲○○、己○○、丁○○分別於警詢時指訴綦詳。其中被害人戊○○於本
    院審理中更到庭具結證稱：伊於附表編號一之時地遺失一台
    紅色登山腳踏車，雖領回之紅色登山腳踏車有重新漆，但前
    煞車及後面踏板部分，仍與伊失竊之腳踏車特徵相符，且變
    速均係８３２４型；伊認領時，該車應該沒有被改裝過，僅
    椅墊部分有被更換，伊認為那台就是伊遺失之自行車等語；
    另被害人乙○○亦於本院審理中證稱：伊於附表編號二之時
    地，遺失一台傑安特自行車，該車前煞車係灰色，車身係白
    色，而輪胎則改裝成米其林輪胎。伊領回車子時，偵查卷查
    獲照片上車子橫桿之置物袋、手電筒並未取回，該袋子係伊
    小孩使用；伊非常確定領回之自行車係伊遺失之車輛，因為
    型號是傑安特ＡＳ８４０、車身號碼是ＧＨ７７０２１１，
    上面還有ＹＵＫＯＮＡＬＵＸＸ記號，伊在買新車時即將相
    關資料記下來，保證書因交給小孩保管而遺失，伊係憑上開
    資料來認領車子；本件自行車由其小孩改裝龍頭，將把手改
    成圓形，上面還有一個碼錶，領回時車子的特徵均相同。伊
    橫桿上面還有６０００ＳＥＲＩＥＳ、ＢＵＴＴＥＥ、ＴＵ
    ＢＩＮＧ等字體，購買時店家告知此係傑安特當年之新款，
    領回車子之特徵與失竊者均相符，僅較舊等語。另被害人丁○○亦證稱：編號五、六之自行車均係伊失竊之車輛，雖在
    不同時間遺失，但卻在同一處取回。伊所購買之自行車均係
    變速車，藍色係供女兒代步使用，但煞車有問題，伊領回之
    後，該車之煞車仍有問題，黑色那台則係伊自己騎用，其變
    速係屬於淑女型的，黑色那部自行車之架子係伊自己買回來
    裝上去，所以伊可以確定領回的車子確係伊所遺失等語（見
    本院九十九年六月十八日審理筆錄第三至十一頁）。而上開
    車輛除外觀、特徵與被害人蔡沛柏等人失竊之自行車相符外
    ，在使用上細微處之感覺亦相同，被害人等始簽具領據取回
    車輛；此外，並有臺北縣政府警察局三重分局搜索筆錄、照
    片十二張、贓物認領保管單五紙在卷可資佐證，是如附表所
    示之六輛自行車，係被害人戊○○、乙○○、甲○○、己○○、丁○○（二輛）等人所失竊之贓物，殆可認定。
(二)、被告雖執前詞置辯，但其為警查獲時，於九十八年四月二十
    一日警詢時先供稱：查扣之自行車係在清晨時分，在店門口
    向不知名之人購買，因小吃店內客人會委託其代購自行車，
    從中賺取二百元云云（見偵卷第四頁）；復於九十四年五月
    十四日警詢中改稱：伊係在跳蚤市場購買，供自己騎用云云
    （見偵卷第九頁）；再於偵查中供稱：係在三重市重新橋、
    大智公園內分次購買云云（見偵卷第五十二頁）；其所供取
    得自行車之情形前後反覆不一，且無法指出係向何攤商購得
    ，亦無法提供該攤商之真實姓名、聯絡方式供本院查證，已
    難遽信。而被告於本院審理中供稱：如附表編號五、六之自
    行車係在九十七年十月間及冬天購買云云，除無提出具體證
    據證明外，更在證人丁○○證述失竊自行車時間之前，顯係
    為規避該二部自行車為贓車之認定。
(三)、又員警於查獲當日在被告所營店面內，除附表所示之六輛自
    行車外，另有一輛自行車（無證據證明係贓車），合計共查
    得七輛自行車（若加上先前李仔取走之車輛，當不止此數）
    ，一般人有購入七輛自行車供己騎用之需求，殊難想像；雖
    被告在本院審理中供稱係買入為家人及員工騎用，然其家人
    均外出求學，非同居一處，員工甚有已離職者，何須備妥一
    人一輛供騎用，此亦與常情相違。況其中如附表所示之六輛
    自行車已確認為失竊之贓物，尤以如附表編號五、六丁○○
    在不同時間失竊之自行車，卻均由被告取得，尤難謂為巧合
    ，顯見被告係固定向竊車之人收贓，始有如此情形。再者，
    本件係肇因於九十七年十一月初某日，許益彰在臺北縣三重
    市大智公園內，以一千元之代價向綽號「李仔」之成年男子
    購入詹義皓所失竊之自行車，在前往警局烙印時發覺係贓物
    ，經許益彰自行查訪，於九十八年四月間在大智公園發現「
    李仔」行蹤，經跟監後發現「李仔」自臺北縣三重市○○○
    路五十一號丙○○所經營之小吃店內，牽出自行車販賣賣予
    他人，經報警處理而查獲，亦據證人許益彰於原審證述在卷
    ，並有臺灣板橋地方法院檢察署九十八年度偵字第一四二五
    三號不起訴書分書附卷可憑，衡諸被告於第一次警詢中所言
    ，益見被告所稱供己騎乘乙節不實，難以採信。
(四)、綜上所述，被告以上所辯各節，核屬事後卸責之詞，不足採
    信。本案事證明確，被告故買贓物之犯行均堪認定，應依法
    論科。
二、核被告所為六行為，均係犯刑法第三百四十九條第二項之故
    買贓物罪。本案犯罪之時間、地點各不相同，檢察官指被告
    係以單一犯意為之，尚有誤會，被告所犯六件故買贓物之犯
    行，犯意各別，行為互殊，應分論併罰。
三、原審調查後，認被告故買贓物之犯行明確，依刑事訴法第四
    百四十九條第一項前段、第三項、第四百五十四條第二項，
    刑法第三百四十九條第二項、第四十一條第一項前段、第五
    十一條第六款（原判決誤載為第五款，另裁定更正），刑法
    施行法第一條之一等規定，各量處拘役十日，應執行拘役五
    十日，並諭知如易科罰金以新台幣一千元折算一日之標準，
    認事用法並無違誤，量刑亦屬妥適。被告上訴仍執前詞指摘
    原審判決不當，惟依被害人蔡沛柏等人之證詞，已足以認定
    如附表所示之自行車係贓物；被告經營小吃店，竟有多達七
    部自行車，其中六部更屬贓物，且證人許益彰亦指販賣贓車
    之「小李」係自被告住處取出車輛，其中不同時間失竊之自
    行車均出現在被告住處，可認被告確有向竊盜集團故買贓物
    之行為甚明，被告所辯各節，依前揭說明並無理由，被告之
    上訴既無理由，均應駁回之。
據上論斷，應依刑事訴訟法第四百五十五條之一第一項、第三項
、第三百六十八條，判決如主文。
本案經檢察官姜麗君到庭執行職務。
中    華    民    國    99    年    6     月    30    日
                  刑事第五庭  審判長法  官  鄭水銓
                                    法  官  黎錦福
                                    法  官  謝梨敏
以上正本證明與原本無異。
本判決不得上訴。
                                    書記官  許清秋
中    華    民    國    99    年    7     月    5     日
附錄本案論罪科刑法條全文：
刑法第三百四十九條
收受贓物者，處三年以下有期徒刑、拘役或五百元以下罰金。
搬運、寄藏、故買贓物或為牙保者，處五年以下有期徒刑、拘役
或科或併科一千元以下罰金。
因贓物變得之財物，以贓物論。
附    表：
┌──┬───┬───────┬──────┬────────┐
│編號│被害人│失竊自行車型號│失竊時間（故│失竊地點（故買地│
│    │      │              │故買時間）  │點，金額）      │
├──┼───┼───────┼──────┼────────┤
│  1 │蔡沛柏│SORRENTO牌紅色│96年8月14日1│臺北縣三重市新興│
│    │      │自行車 (車身號│5時（98年5月│路34號前（臺北縣│
│    │      │碼AS00000000號│上旬）      │三重市○○○路51│
│    │      │)             │            │號店門口，以2000│
│    │      │              │            │元買入）        │
├──┼───┼───────┼──────┼────────┤
│  2 │乙○○│捷安特牌AS840 │97年3月1日16│臺北市文山區忠順│
│    │      │型白色自行車 (│時20分（97年│街一段4號（臺北 │
│    │      │車身號碼GH7702│7月間）     │縣三重市重新橋下│
│    │      │11號)         │            │，以2000餘元買入│
│    │      │              │            │）              │
├──┼───┼───────┼──────┼────────┤
│  3 │甲○○│HIGH PACE牌橘 │98年1月10日6│臺北縣三重市重安│
│    │      │色自行車 (車身│時許（98年3 │街53巷8號前（臺 │
│    │      │號碼Ｚ000000000│月間）      │北縣三重市大智公│
│    │      │號)           │            │園，以1200元買入│
│    │      │              │            │）              │
├──┼───┼───────┼──────┼────────┤
│  4 │己○○│BRISK牌橘色自 │98年2月2日12│臺北縣三重市中正│
│    │      │行車 (車身號碼│時許（不詳時│南路185號前（不 │
│    │      │TMCH00000000號│間）        │明地點，以不詳金│
│    │      │)             │            │錢買入）        │
├──┼───┼───────┼──────┼────────┤
│  5 │丁○○│GW牌黑色自行車│98年2月24日2│臺北縣三重市中央│
│    │      │(車身號碼G5060│時許（不詳時│北路15巷4號前（ │
│    │      │70369號)      │間）        │北縣三重市重新橋│
│    │      │              │            │下，以2500元買入│
│    │      │              │            │）              │
├──┼───┼───────┼──────┼────────┤
│  6 │丁○○│SAVEBK牌藍色自│98年4月10日6│臺北縣三重市中央│
│    │      │行車 (車身號碼│時許（不詳時│北路15巷4號前（ │
│    │      │Ｚ000000000號) │間）        │臺北縣三重市重新│
│    │      │              │            │橋下，以800元買 │
│    │      │              │            │入）            │
└──┴───┴───────┴──────┴────────┘

司法院資訊處製作；財團法人民間司法改革基金會備份。
